Inventaris van het archief van het Comité tot de Algemene Zaken van het Bondgenootschap te Lande, 1795-1798
Nationaal Archief, Den Haag
In de resolutie kan men lezen of in de series relatieven van ingekomen (inv.nrs. 48-127) of uitgaande brieven (inv.nrs. 37-47) een bijlage bij deze resolutie te verwachten is. Begint een resolutie met 'Is besloten' of 'Gehoord het rapport' dan is er meestal geen ingekomen stuk, omdat het besluit niet schriftelijk is voorbereid. Is er besloten het ingekomen stuk om rapport in handen te stellen van een departement, commissie of persoon, dan bevindt het stuk zich uiteraard niet op datum van deze resolutie. Uit de index moet dan blijken of inderdaad een rapport is uitgebracht. Op de datum van de resolutie naar aanleiding van dat rapport genomen ligt dan meestal het eerder ingekomen stuk. Blijkt dit niet uit de index, dan is het stuk waarschijnlijk blijven berusten in het archief van de persoon of het orgaan, aan wie rapport is gevraagd. De zaak is dan onafgedaan gebleven.
Het archief van het Comité te Lande is overigens incompleet. De resoluties zijn weliswaar compleet, maar de daarbij behorende series ingekomen en minuten van uitgaande brieven niet
Tenslotte bleek na inventarisatie een betrekkelijk geringe hoeveelheid stukken over te blijven afkomstig van officieren van de landmacht uit deze periode. Deze stukken zijn verenigd, samen met soortgelijke uit het fonds 'Losse Aanwinsten van de Tweede Afdeling', tot een verzameling stukken van officieren van de Franse, Bataafse en Koninklijke Hollandse armee. De stukken zijn geordend naar de officier die de stukken ontvangen of opgemaakt heeft. Was de hoeveelheid bewaard gebleven stukken groter geweest, dan waren de stukken als een zelfstandig archief beschreven zoals dat is gebeurd met de papieren afkomstig van de generaals Daendels, Dumonceau en Krayenhoff.
Ordening van het archief
De indeling van het archief van het Ministerie van Oorlog / Comité tot de Algemene Zaken van het Bondgenootschap te Lande in deze inventaris verschilt op enkele punten belangrijk van die van de inventaris Hingman. Zo is in deze inventaris een afzonderlijke afdeling 'geheim archief' gevormd en zijn de toegangen (agenda's, indices en klappers) zo dicht mogelijk geplaatst bij de series waarnaar ze verwijzen. Hingman had de geheime stukken verspreid opgenomen tussen de gewone of 'ordinaris'-stukken en de agenda's, indices en klappers in één serie geheel achteraan geplaatst. Voorts heb ik de buiten verbaal gehouden stukken gesystematiseerd en de archiefjes van de liquidateurs nauwkeuriger beschreven. Ter vergroting van de toegankelijkheid heb ik de rubriekenaanduidingen van de index in twee systematische lijsten in deze inventaris opgenomen. De systematiek van deze zogenaamde hoofdenlijsten wordt gevormd door de taken van het Comité te Lande en van het Ministerie van Oorlog.
Ook het archief van de eerste commissaris der Franse troepen had Hingman geïncorporeerd in het ministeriearchief. Ik heb het daarvan echter losgemaakt en als een afzonderlijk archief beschreven.
Aanwijzingen voor de gebruiker
Openbaarheidsbeperkingen
Volledig openbaar.
Materiële beperkingen
Een aantal stukken van dit archief is in een slechte materiële staat, wat tot gevolg heeft dat het niet geraadpleegd kan worden
Aanvraaginstructie
Openbare archiefstukken kunnen online worden aangevraagd en gereserveerd. U kunt dit ook via de terminals in de studiezaal van het Nationaal Archief doen. Om te kunnen reserveren dient u de volgende stappen te volgen:
U maakt een profiel aan op www.gahetna.nl, en logt vervolgens in
Via de archiefinventaris (alleen de beschrijvingen met rode nummers) selecteert u het gewenste archiefstuk door op de knop 'Reserveren' te klikken
In het volgende scherm geeft u aan op welke dag u het archiefstuk wilt inzien
Indien u zich bevindt in de studiezaal en een tafelnummer heeft ontvangen kunt u dit nummer vermelden. Als u geen tafelnummer heeft kunt u tafelnummer 777 laten staan
Vervolgens bevestigt u uw reservering door deze te versturen.
Verwant materiaal
Beschikbaarheid van kopieën
Afgescheiden archiefmateriaal
Sommige stukken uit dit archief zijn onder gebracht in het archief van de Raad van State.
Bijlagen
Systematische hoofdenlijst op de indices (inventarisnummers 33-36)
De indices vormen de belangrijkste toegang op de chronologische serie resoluties. Zij zijn onderwerpsgewijs, rubriekmatig ingericht onder trefwoorden, de zgn. hoofden of respecten. Voorin iedere index bevindt zich een alfabetische hoofden- of respectenlijst, verwijzend naar de folio's, waarop de betreffende onderwerpen zijn ingeschreven.
In de hieronder opgenomen lijst zijn deze hoofden of respecten gegroepeerd naar de belangrijkste taken van het Comité te Lande. Niet alle hoofden komen in iedere index voor. Voor de ontbrekende jaren zijn verwijzingen aangebracht naar andere hoofden, waar de betreffende onderwerpen zijn te vinden. Het was echter onmogelijk dit voor elk onderwerp in iedere index na te gaan, zodat men in voorkomende gevallen ook synonieme of verwante hoofden dient te raadplegen. Voorts zij men erop bedacht dat sommige zaken onder andere hoofden zijn ingeschreven dan men zou verwachten. Bovendien sluiten de hoofden elkaar niet uit.
De rubrieken waarin deze systematische hoofdenlijst is verdeeld, zijn:
Comité te Lande
Generale defensie te lande
Financiën van de Generaliteit
Generaliteitslanden
Oproeping tot de nationale vergadering
Militaire rechtspraak
Aardrijkskundige namen
De hoofden vermeldende persoons- en aardrijkskundige namen zijn niet compleet.
In deze lijst wordt verwezen naar de index van het betreffende jaar, b.v. Geestelijke goederen 1795. In de index van 1795 is het hoofd Geestelijke goederen vermeld, terwijl voorin de alfabetische hoofdenlijst de juiste pagina staat aangegeven.
De hoofden van de geheime index zijn in deze lijst niet opgenomen.
Comité te Lande
Acceptatiën 1796-1797 zie Comité te Lande
Advocaten, 's lands 1795
Ambten 1795, 1797, 1798
Borgtochten 1795-1798
Brand, brandgereedschappen 1795-1797
Bureau van betaling 1797-1798 zie Militie
Bureau van expeditie 1797 zie Militie
Bureau van gezondheid 1797-1798 zie Hospitalen
Bureau van lecture 1797 zie Comité te Lande
Bureau van liquidatie 1796 1797-1798 zie Militie
Ceremonieel 1795
Comité te Lande 1795-1798
Commissiën 1795 zie Eden, Leges, Militie
Dienaars van de justitie 1795 1796-1798 zie Provoost en hellebaardiers
Drossaard van het Comité 1795 1796-1798 zie Provoost en hellebaardiers
Eed, eden 1795, 1798 1797 zie Militie
Fiscaal van net Comité/de Generaliteit 1795-1798
Gratificatiën 1795-1798
Procureurs 1795, 1797
Provoost en hellebaardiers van het Comité 1796-1798 1795 zie Drossaard, Dienaars van de justitie
Provoost van de Generaliteit 1795-1798
Schrijfbehoeften 1795
Secretaris van het Comité 1796-1798 1795 zie Comité te Lande
Thesaurier-generaal, thesaurie 1795
Turf en kaarsen 1795-1797
Zilverkamer 1795 zie Ontvanger-Generaal
Generale defensie te lande
Aanbestedingen 1797 zie Ingenieurs en directeurs
Aannemers 1795-1798
Adjudanten bij generaals en adjoincten 1795-1797
Admiraliteiten 1795-1796 zie Comité de marine
Ambten 1795, 1797, 1798
Arresten, kortingen 1795-1798
Artillerie, ammunitiën van oorlog 1795-1798
Artilleriebedienden 1795-1798
Artilleriescholen 1795-1798 zie Artilleriebedienden
Artilleristen, scheeps- 1795 zie Comité de marine
Bestekken 1795 1797 zie Ingenieurs en directeurs
Borgtochten 1795-1798
Brandspuiten 1797 zie Magazijnen
Burgerwapening, plan van 1795-1796 1797 zie Nationale Vergadering
Canon 1795-1798
Chirurgijns-major en aidechirurgijns 1795-1798 ook: Doctoren, chirurgijns, apothecars
Comité de marine 1795-1798
Commercie, navigatie 1795
Commiezen van magazijnen 1795-1798 ook: Magazijnen
Commissariaat der Franse troepen 1795-1798
Commissie van defensie 1796 zie Staten-Generaal
Contracten 1795 zie Bestekken
Dedommagementen 1795
Defensie, generale 1795-1798 zie Fortificatiën
Deserteurs, geconfineerde 1795
Doctoren, chirurgijns, apothecars 1795-1797 ook: Chirurgijns-major en aidechirurgijns
Eed, eden 1795, 1798 1797 zie Militie
Fortificatiën, frontieren, generale defensie 1795-1798
Fournitures 1796-1798
Frankrijk zie Vrankrijk
Frontieren 1795-1798 zie Fortificatiën
Gagementen 1796-1798 1795 zie Pensioenen
Gebouwen, 's lands 1795
Generaals 1795-1798
Geweren 1795 zie Wapenen
Gloeiovens, gloeiende kogels 1797 zie Zeekusten
Gouverneurs, commandeurs 1795
Grasgewassen 1795-1798 zie Aannemers, Fortificatiën
Gratificatiën 1795-1798
Guarnisoenslijsten 1795
Guarnisoensreglement 1797 zie Militie
Guides 1795
Hospitalen 1795-1798
Huwelijkszaken 1795
Ingenieurs en directeurs 1795-1798
Inquartiering van troupes 1795-1798
Inundatiën 1795-1797
Invalides 1796-1798 zie Gagementen
Kiers, directeur van fortificatiën 1795
Krijgsgevangenen 1795 1797 1797 zie Vrankrijk z. Militie, Bur. v. Liquidatie
Krijgskas 1795 zie Hospitalen
Leges 1795 1797 zie Militie
Libel (opruiend boekje) 1795
Magazijnen 1795, 1797, 1798 ook: Commiezen van magazijnen
Majors de la place 1795 1796-1798 zie Plaatsmajoors
Militie 1795-1798
Mineurs, sappeurs 1795-1797
Monsterrollen 1795-1798
Nederlaag 1797 zie Vrankrijk
Ordonnantiën, acten van verzoek 1795-1798
Pallisaderingen 1795 zie Fortificatiën
Parool 1797 zie Militie
Paspoorten 1795 1797 zie Plans en kaarten, Artillerie, Militie
Patenten 1795 1796-1798 zie Militie
Pensioenen 1795-1798
Plaatsmajoors 1796-1798 1795 zie Majors de la place
Plans en kaarten 1795-1798
Pontonniers en po n tons 1795-1797
Predikanten te velde 1795
Pruisen 1796-1797
Pulver 1795 1796-1798 zie Artillerie
Quartiergelden 1797 zie Fournitures
Quartiermeesters, quartiermeester-generaal 1795
Recrutering 1795
Saxen-Gotha, regiment 1795
Schepen, scheepsvrachten 1795-1798
Schipbruggen 1797 zie Pontons
Seinposten 1797 zie Zeekusten
Serviesgelden 1795
Servitiën (serviesgelden) 1796-1798
Sluismeesters 1795-1798
Solliciteurs 1796 zie Bureau van liquidatie
Switsers en Grisons, regimenten 1795-1798
Tollen 1795-1797
Troupes, vreemde overgenomen 1795-1798
Tunis, Bey van 1795
Turf en kaarsen 1795-1797
Veldtrain 1795-1798 zie Artilleriebedienden, Artillerie
Veren 1795
Vergraven landen 1795, 1797, 1798
Verloven 1795-1798
Vivres en fourages 1795-1798
Vrankrijk, Vransche troupes 1795-1798
Wagens, karren, paarden voor de militie 1795-1798
Wagendiensten, wagenordonnantiën 1795, 1797, 1798
Wapenen 1795-1797
Zeekusten en kustbatterijen 1795-1798
Financiën van de Generaliteit
Assignaten 1795 1796 zie Ontvanger-generaal
Beden 1797-1798 zie Bataafs Braband
Boden van de Generaliteit 1795-1798
Cachet van de Staat 1797 zie Zegel
Commiezen van de generaliteits-finantie 1795
Consenten van de provinciën 1795
Consuls 1797 zie Ministers
Drukkerij 1795-1796
Finantiecomptoir van de Generaliteit 1798
Generaliteitskas 1795-1797 zie Ontvanger-generaal
Hofmeester van Hun Hoog Mogenden 1795
Huishuren 1795
Jachten, 's lands 1795-1797
Kamerbewaarders 1796-1798
Karos van de Staat 1795-1796
Limieten, grensscheiding 1795-1797
Loterijen 1795-1798
Medailleur 1796 zie Muntkamer
Ministers, binnen en buiten 's lands 1795-1798
Ministers: Abbema, min. bij de Nedersaxische kreitz 1796-1797
Ministers: Aller, commissaris te Elseneur 1798
Ministers: Aubert, gewezen secretaris in Spanje 1795 zie Ministers
Ministers: Bangeman Huygens, min. te Denemarken 1796
Ministers: Blauw, min. in Italië 1796
Ministers: Blauw, min. te Wenen 1798
Ministers: Blauw en Meyer, min. te Frankrijk 1796
Ministers: Bordeaux, min. te Pruisen 1796-1797
Ministers: Dedem van de Gelder, min. bij de Ottomaanse Porte 1796
Ministers: Dedem van de Gelder, min. in Zweden 1796-1797
Ministers: Fagel, griffier, in commissie naar Engeland 1795 zie Ministers
Ministers: van der Goes, min. in Spanje 1795-1796
Ministers: van Haeften, min. te Wenen 1796
Ministers: van der Hoop, min. te Luik 1795-1796
Ministers: Huygens, min. te Denemarken 1797
Ministers: Lansbergen, min. te Keulen 1796
Ministers: Meyer, min. in Frankrijk 1797-1798
Ministers: Nagell, min. in Engeland 1795
Ministers: Nieuwerkerke, chargé d'affaires in Spanje 1797
Ministers: Polaren, resident in Amerika 1796
Ministers: van Raedt tot Bogelscamp, min. in Hessen Cassel 1797
Ministers: Staphorst, commissaris te Parijs 1795 zie Ministers
Ministers: Strick van Linschoten, min. te Württemberg 1795, 1798
Ministers: Tinne, directeur bij de Staten-Generaal 1795 zie Ministers
Ministers: Valckenaer, min. te Spanje 1796-1798
Ministers: de Wit, min. bij de Switserse Cantons 1796
Muntkamer 1796-1798
Muntmeesters en essayeur-generaal 1795
Nationale Vergadering 1796-1798
Negotiatiën 1797
Obligatiën, rentebrieven 1795
Ontvanger-generaal 1795-1798
Oost-Indische Compagnie 1795-1796
Oranje-Nassau, huis en goederen van 1795-1798
Ordonnantiën, acten van verzoek, acquitten 1795-1798
Petitiën 1795-1798
Posterijen, postmeester-generaal, postknecht 1795-1798
van der Pot, gewezen fiscaal 1795
Recepissen 1795
Rekenkamer van de Generaliteit 1795-1797
Start van oorlog 1795
Staten-Generaal 1795-1796
Trompetters van staat 1795-1796
Turfvoerders 1795-1797
West-Indië, Comité tot de zaken 1795-1797
Zegel 1795-1798
Generaliteitslanden
Braband, Raad van 1795
Bruggen 1797
Collateraal, item 40e en 80e penning 1795 ook: Gemene middelen
Committimus 1797 zie Zeeland
Cijnsen, erfpachten en rogpachten 1795
Executiën, executoriale 1795, 1797
Geestelijke goederen 1795
Gelderland, overkwartier 1795
Gemene middelen 1795-1798
Generaliteit, ressort van de 1795
Houtschatten 1795
Huwelijkszaken 1795
Kerkelijke zaken 1795-1798
Landen, 's lands 1795
Moeren, moerassen 1795
Molens 1795-1797
Ontvangers, rentmeesters 1795-1798
Ontvangers, rentmeesters: van der Borch 1795-1796
Ontvangers, rentmeesters: van Breugel 1795, 1797
Ontvangers, rentmeesters: Burmania 1795
Ontvangers, rentmeesters: Deutz 1795-1797
Ontvangers, rentmeesters: Fesquet 1795
Ontvangers, rentmeesters: van Franckenbergh en Proschlitz 1795
Ontvangers, rentmeesters: van Goens 1795, 1797
Ontvangers, rentmeesters: van Hanswijk 1795
Ontvangers, rentmeesters: van Heeckeren 1795-1796
Ontvangers, rentmeesters: van Hoek 1795
Ontvangers, rentmeesters: Hofstede 1795 1796 zie Wedde en Westwoldingerland
Ontvangers, rentmeesters: de Kempenaer 1795
Ontvangers, rentmeesters: Kien 1795-1797
Ontvangers, rentmeesters: Koster 1795
Ontvangers, rentmeesters: de Lannooy 1795-1797
Ontvangers, rentmeesters: van Lichtenberg 1795
Ontvangers, rentmeesters: van Limburg Stirum 1796-1797
Ontvangers, rentmeesters: van Linden 1795
Ontvangers, rentmeesters: van Loë 1795, 1797
Ontvangers, rentmeesters: Lynden 1797
Ontvangers, rentmeesters: Maclaine 1795
Ontvangers, rentmeesters: Martini 1795 zie Ontvangers
Ontvangers, rentmeesters: van Meeuwen 1795 zie Ontvangers
Ontvangers, rentmeesters: van Panhuys 1795
Ontvangers, rentmeesters: van Persijn 1795, 1797
Ontvangers, rentmeesters: van Rheemen 1795-1797
Ontvangers, rentmeesters: Ruys 1795
Ontvangers, rentmeesters: Santvoort 1795 zie Ontvangers
Ontvangers, rentmeesters: Scheyd de Goulart 1795-1797
Ontvangers, rentmeesters: Schouw 1795
Ontvangers, rentmeesters: van Stirum 1795
Ontvangers, rentmeesters: Thuessinck 1795
Ontvangers, rentmeesters: Verschuer 1795, 1797
Ontvangers, rentmeesters: Verster 1795-1796
Ontvangers, rentmeesters: de Vos 1795, 1797, 1798
Ontvangers, rentmeesters: de Vree 1795
Oranje-Nassau, huis en goederen van 1795-1798
Polders 1797
Remissiën 1795-1798
Schoolmeesters, kosters, voorlezers 1795-1798
Schorren 1795
Tienden 1795-1797
Tollen 1795
Vlaanderen, Raad van 1795
Vlaanderen, Staats- 1795, 1796, 1798 1797 zie Vrankrijk
Verpondingen 1795-1797
Wedde, Westwoldingerland 1795-1798
Zeewerken 1795
Oproeping tot de Nationale Vergadering
Constitutie, Nationale Vergadering 1795
Nationale Vergadering 1796-1798
Militaire rechtspraak
Advocaten, 's lands 1795
Auditeurs-militair 1795-1798
Burgerkrijgsraad 1798 zie Krijgsraden
Criminele zaken 1795
Dienaars van de justitie 1795 1796-1798 zie Provoost en hellebaardiers
Drossaard van het Comité 1795 1796-1798 zie Provoost en hellebaardiers
Fiscaal van het Comité/de Generaliteit 1795-1798
Jurisdictie 1795
Justitie, justitiële zaken 1795-1798
Krijgsraden 1795-1798
Pardonnen, abolitiën, gratiën 1795 1796-1797 zie Justitiële zaken
Procureurs 1795, 1797
Provoost en hellebaardiers van het Comité 1796-1798 1795 zie Drossaard, Dienaars van de justitie
Provoosten in de guarnisoenen 1795-1798
Provoosthuis van de Generaliteit 1795-1798
Provoosthuizen 1796-1797
Scherprechters 1798 1797 zie Justitiële zaken
Sententiën 1795-1798
Zeekrijgsraden 1797-1798 zie Krijgsraden
Aardrijkskundige namen: Landen (zie vooral: Ministers binnen en buiten 's lands)
Paltz 1795 zie Bergen op Zoom
Pruisen 1796-1797
Suriname 1795 zie West-Indische Compagnie
Tunis 1795
Vrankrijk 1795-1798
Aardrijkskundige namen: Gewesten
Bataafs Braband 1795-1798
Drenthe 1795-1797
Gelderland 1795-1798
Gelderland, overkwartier 1795
Groningen, stad en lande 1795-1798
Holland 1795-1798
Overijssel 1795-1798
Utrecht 1795-1798
Vriesland 1795-1798
Zeeland 1795-1798
Aardrijkskundige namen: Steden, plaatsen, forten, etc.
Alkmaar 1795
Ameland 1796
Amersfoort 1795 1797 zie Artillerie, Artilleriebedienden
St. Andries 1795-1798
Arnhem 1795-1798
Bellingwolderschans 1795-1798 zie Langakkerschans
Bergen op Zoom, markiezaat 1795-1798
Bodegraven 1796 zie Holland
Bolsward 1797
Bommel 1795-1797
Bourtange 1795-1798
Breda 1795-1798
Campen 1795-1798
Coevorden 1795-1798
Crèvecoeur 1795-1798
Culemborg 1795-1798
Delft 1795-1798
Delfzijl 1796-1798
Deventer 1795-1798
Dirksland 1795-1798
Doesburg 1795-1798
Dokkum 1795 zie Vriesland
Dollart 1795 zie Langakkerschans
Dordrecht 1795-1798
Enkhuizen 1795 zie Militie, Vrankrijk
Etten 1797 1795 zie Breda
Fijnaart en Heijningen 1795
Geertruidenberg 1795
Geldersoort 1795
Gent, Sas van 1796 1795 zie Sas van Gent
Gorinchem 1795
Gorssel 1797 zie Gelderland
Gouda 1795
Grave 1795-1798
's-Gravenhage 1795-1798 zie 's-Hage
Grebbe en Grebse linie 1795-1798
Groenlo 1797 zie Gelderland
Haarlem 1795
's-Hage 1795-1798
Harderwijk 1795, 1797
Hasselt 1795-1798
Hattem 1795
Helder 1797 zie Zeekusten
's-Hertogenbosch, stad en meijerij 1795-1798
Heusden 1795-1797 1798 zie Holland
Hulst 1795
Kampen 1795-1798 zie Campen
Klundert 1798
Kuilenburg 1795-1798 zie Culemborg
Langakkerschans 1795-1798
Leiden 1795
Loevestein 1796 zie Holland
Maastricht 1795, 1797, 1798
Montfoort 1797
Naarden 1795
Nijmegen 1795-1798
Oldemark 1795 zie Hasselt
Ommerschans 1795-1797
Oostburg 1795
Oude Sluis 1796
Philippine 1795
Princeland en Dinteloord 1795-1796
Reenen (= Rhenen) 1795
Renswoude en Emminckhuysen 1795
Rotterdam 1795
Sas van Gent 1795
1796 zie Gent, Sas van
Schoonhoven 1795
Sluys 1795
Soestdijk 1797 zie Vrankrijk
1798 zie Oranje-Nassau
Statenzijl 1795 zie Langakkerschans
Steenbergen 1795-1798
Terschelling 1795 zie Wapenen
Texel 1795 zie Zeekusten, Serviesgelden
Thiel 1795, 1797, 1798
Venlo, St. Michiel 1795-1797
Vianen 1795
Vlijmen 1795 zie 's-Hertogenbosch
Waalwijk 1797
Wedde, Westwoldingerland 1795-1798
Willemstad 1795-1798
Woerden 1795
1797 zie Holland
Zevenbergen 1795, 1797
Zutphen 1795-1798
Zwolle 1795-1797
Beschrijving van de series en archiefbestanddelen
- GEWOON ARCHIEF 1795-1798, 1
  - 'Notulen' minuut-resoluties van het Comité te Lande., 1795-1798; 1-21; 21 banden
    - 1795 mrt. 10 - mei, 1
    - 1795 juni, 2
    - 1795 juli, 3
    - 1795 aug., 4
    - 1795 sep., 5
    - 1795 okt., 6
    - 1795 nov., 7
    - 1795 dec., 8
    - 1796 jan. - feb., 9
    - 1796 mrt. - apr., 10
    - 1796 mei - juni, 11
    - 1796 juli - aug., 12
    - 1796 sep. - okt., 13
    - 1796 nov. - dec., 14
    - 1797 jan. - feb., 15
    - 1797 mrt. - apr., 16
    - 1797 mei - juni, 17
    - 1797 juli - aug., 18
    - 1797 sep. - okt., 19
    - 1797 nov. - dec., 20
    - 1798 jan. - feb. 16, 21
  - 'Notulen', net-resoluties van het Comité te Lande., 1795-1798; 22-32; 11 delen
    - 1795 mrt. 10 - juni, 22
    - 1795 juli - sep., 23
    - 1795 okt. - dec., 24
    - 1796 jan. - mrt., 25
    - 1796 apr. - juni, ---
      Bestanddeel niet aangetroffen.
    - 1796 juli - sep., 26
    - 1796 okt. - dec., 27
    - 1797 jan. - mrt., 28
    - 1797 apr. - juni, 29
    - 1797 juli - sep., 30
    - 1797 okt. - dec., 31
    - 1798 jan. - feb. 16, 32
  - Indices op de minuut-resoluties met alfabetische hoofdenlijsten., 1795-1798; 33-36; 4 delen
    Zie bijlage: Systematische hoofdelijst op de indices van deze inventaris.
    - 1795, 33
    - 1796, 34
    - 1797, 35
    - 1798, 36
  - Brieven en adviezen aan achtereenvolgens de Staten-Generaal, de Nationale Vergadering en de Constituerende Vergadering, minuten., 1795-1798; 37-42; 6 banden
    - 1795 mrt. 10 - juni, 37
    - 1795 juli - dec., 38
    - 1796 jan. - juni, 39
    - 1796 juli - dec., 40
    - 1797 jan. - juni, 41
    - 1797 juli - 1798 feb. 16, 42
  - Minuten van uitgaande brieven., 1795-1798; 43-47; 5 banden
    - 1795 mrt. 10 - dec., 43
    - 1796 jan. - juni, 44
    - 1796 juli - dec., 45
    - 1797 jan. - juni, 46
    - 1797 juli - 1798 feb. 16, 47
  - 'Relatieven tot de notulen', ingekomen decreten van de Nationale Vergadering, geordend op datum van het exhibitum van het Comité te Lande., 1796-1798; 48-55; 8 pakken
    - 1796 mrt. - apr., 48
    - 1796 mei, 49
    - 1796 juni - juli, 50
    - 1796 aug. - sep., 51
    - 1796 okt. - dec., 52
    - 1797 jan. - mei, 53
    - 1797 juni - aug., 54
    - 1797 sep. - 1798 feb., 55
  - Ingekomen decreten van de Nationale Vergadering, zonder exhibitum., 1796-1797; 56; 1 omslag
  - 'Relatieven tot de notulen', ingekomen stukken., 1795-1798; 57-127; 71 pakken
    - 1795 mrt. 10 - apr. 9, 57
    - 1795 apr. 10 - 30, 58
    - 1795 mei 1 - 15, 59
    - 1795 mei 16 - 30, 60
    - 1795 juni, 61
    - 1795 juli 1 - 15, 62
    - 1795 juli 16 - 31, 63
    - 1795 aug. 1 - 15, 64
    - 1795 aug. 17 - 31, 65
    - 1795 sep. 1 - 15, 66
    - 1795 sep. 16 - 30, 67
    - 1795 okt. 1 - 15, 68
    - 1795 okt. 16 - 31, 69
    - 1795 nov. 1 - 13, 70
    - 1795 nov. 16 - 30, 71
    - 1795 dec. 1 - 15, 72
    - 1795 dec. 16 - 31, 73
    - 1796 jan. 1 - 15, 74
    - 1796 jan. 16 - 30, 75
    - 1796 feb. 1 - 12, 76
    - 1796 feb. 13 - 29, 77
    - 1796 mrt., 78
    - 1796 apr. 1 - 15, 79
    - 1796 apr. 16 - 30, 80
    - 1796 mei 1 - 18, 81
    - 1796 mei 19 - 30, 82
    - 1796 juni 1 - 15, 83
    - 1796 juni 16 - 30, 84
    - 1796 juli 1 - 14, 85
    - 1796 juli 15 - 29, 86
    - 1796 aug. 1 - 8, 87
    - 1796 aug. 9 - 17, 88
    - 1796 aug. 18 - 31, 89
    - 1796 sep. 1 - 15, 90
    - 1796 sep. 16 - 30, 91
    - 1796 okt. 1 - 15, 92
    - 1796 okt. 17 - 31, 93
    - 1796 nov. 1 - 15, 94
    - 1796 nov. 16 - 30, 95
    - 1796 dec. 1 - 18, 96
    - 1796 dec. 19 - 31, 97
    - 1797 jan. 1 - 16, 98
    - 1797 jan. 17 - 31, 99
    - 1797 feb. 1 - 15, 100
    - 1797 feb. 17 - 28, 101
    - 1797 mrt. 1 - 15, 102
    - 1797 mrt. 16 - 31, 103
    - 1797 apr. 3 - 10, 104
    - 1797 apr. 11 - 20, 105
    - 1797 apr. 21 - 28, 106
    - 1797 mei 1 - 4, 107
    - 1797 mei 5 - 15, 108
    - 1797 mei 16 - 25, 109
    - 1797 mei 26 - 31, 110
    - 1797 juni 1 - 9, 111
    - 1797 juni 12 - 20, 112
    - 1797 juni 21 - 30, 113
    - 1797 juni 1 - 14, 114
    - 1797 juli 17 - 31, 115
    - 1797 aug. 1 - 17, 116
    - 1797 aug. 18 - 31, 117
    - 1797 sep. 1 - 15, 118
    - 1797 sep. 18 - 30, 119
    - 1797 okt. 1 - 13, 120
    - 1797 okt. 16 - 31, 121
    - 1797 nov. 1 - 15, 122
    - 1797 nov. 16 - 30, 123
    - 1797 dec., 124
    - 1798 jan. 1 - 12, 125
    - 1798 jan. 15 - 31, 126
    - 1798 feb. 1 - 16, 127
  - Akten van aanstelling door de Staten-Generaal van officieren in de gereorganiseerde Nationale Bataafse Armee., 1795 juli; 127A; 1 pak
    Niet afgehaalde akten; met de uitreiking van deze akten was het Comité te Lande belast.
  - Verbaal van de commissaris van het Gouvernement van Kaap de Goede Hoop, A.J. Sluyskens, gehouden sedert de aankomst van de Engelse vloot tot aan zijn aankomst in 's-Gravenhage, met bijlagen., 1795 juni 10 - 1796 apr. 17; 128
    Op 19 december 1796 (fol. 3933) gedeponeerd ter secretarie van het Comité.